# 前期子公司借款，后期变更为关联方还款，现金流量指定是什么？

提问人：bearsissi 时间：2022-07-18 17:19:24
请教各位老师，我司前期借款给子公司用来做经营活动，现金流量指定为“支付其他与经营活动有关的现金”，去年年末我司将该子公司出售给第三方，第三方承诺将代为偿付借款，本报告期已偿付完毕，偿付的金额，有以下疑问：
①现金流量指定为“收到其他与经营活动有关的现金”，还是指定为“收到其他与投资活动有关的现金”？
②若是指定为投资活动，是有什么依据吗？
求老师指点。谢谢！

回答人：chenyiwei
由于股权受让方承诺代为偿付借款，因此这是将股权和债权一并对外转让的行为。由于股权转让属于投资活动，相应地与之一并发生的债权转让也是投资活动。相应地收到代偿债权款应作为“收到其他与投资活动有关的现金”。